---
title: "Lista 12"
author: "Daria Plewa"
date: "19/01/2021"
output: html_document
---
## Załadowanie danych i bibliotek
```{r message=FALSE, warning=FALSE, paged.print=FALSE}
url <- 'http://theta.edu.pl/wp-content/uploads/2020/10/genomes.csv'
genomy = read.csv(url, header=TRUE, sep=";", dec=".")

library(dplyr)
library(ggplot2)
library(ggpubr)
```
## Czyszczenie danych 
Dane czyścimy aby pozbyć się wartości pustych lub błędnych.
```{r}
genomy$size[genomy$size == '.'] <- NA
genomy$size <- as.numeric(as.character(genomy$size))
genomy$size[is.na(genomy$size)] <- round(mean(genomy$size, na.rm = T), digits = 2)

genomy$GC[genomy$GC == 0] <- NA

genomy$habitat[genomy$habitat == ''] <- NA
genomy$habitat <- as.character(genomy$habitat)

```



## Zadanie 1
Stwórz wykres, który zobrazuje liczbę bakterii zamieszkujących każde środowisko.
```{r fig.height=10, fig.width=15}

x = table(genomy$habitat)

barplot(x, main = 'Liczba bakterii zamieszkujących poszczególne środowiska',xlab= 'środowisko', ylab='liczba bakteri',cex.names = 1.5)

```

```{r fig.height=10, fig.width=15}

ggplot(data = genomy) + geom_bar(aes(x = habitat, fill = habitat)) + xlab('środowisko') + ylab('liczba bakterii') + ggtitle('Liczba bakterii zamieszkujących poszczególne środowiska')

```
**Interpretacja** Za pomocą wykresu możemy określić w jakim środowisku żyje najwiecej bakterii a w którym najmniej. Najwięcej bakterii żyje w środowisku 'Host-associated', a najmniej w 'Terrestial'.

## Zadanie 2
Zobrazuj jak rozkłada się wielkość genomu w zbiorze danych.

```{r fig.height=10, fig.width=15}
hist(genomy$size, freq = FALSE,
    main = "Rozkład wielkośc genomów dla bakterii",
    ylab = "Częstość występowania bakterii", xlab = "Wielkość bakterii",
    col = 'blue',
    ylim = c(0.0, 0.25))
lines(density(genomy$size))
grid()


```
```{r fig.height=10, fig.width=15}
ggplot(data = genomy,aes(x = size))+
  geom_histogram(aes(y = ..density..), binwidth = 0.5, fill = 'yellow',  col = 'black') +
  ylab("Czestosc") +
  xlab("Wielkosc genomu") +
  ggtitle("Histogram wielkosci genomu") +
  geom_density(alpha = 0.2, fill = "black")


```
**Wnioski** rozkład bakterii nie pochodzi z rozkładu normalnego. Rozkłady są prawoskośne. Można również sprawdzić rozkład za pomocą funkcji Q-Q Plot

```{r fig.height=10, fig.width=15}
qqnorm(genomy$size)
qqline(genomy$size, col = 'blue')
grid()
```
**Wnioski dla G-Gplot** wartości nie pokrywają się z linią rozkładu normalnego dlatego nie możemy powiedzieć, że wielkość genomów bakterii pochodzą z rozkładu typu normlanym.



## Zadanie 3
Wybierz trzy grupy bakterii i porównaj na jednym wykresie zawartość par GC w ich
genomach.
```{r fig.height=10, fig.width=15}

dane = filter(genomy, genomy$group %in% c('Gammaproteobacteria','Betaproteobacteria','Alphaproteobacteria'))
dane$group <- droplevels(dane$group)


boxplot(GC ~ group, data = dane, main = 'Zawartosc par GC w genomie dla grup bakterii',ylab = 'Czestosc wystepowania', xlab = 'Grupa bakterii')

```
```{r fig.height=10, fig.width=15}

ggplot(data = dane) +
geom_boxplot(aes(x = group, y = GC, fill = group)) +
xlab('Grupa bakterii') +
ylab('Czestosc wystepowania') +
ggtitle('Zawartosc par GC w genomie dla grup bakterii')
```
**Wnioski** Na podstawie rozkładu pudełkowego możemy okreslić kwartyle częstości występowania dla poszczególnych grup bakterii. Każda z lini poziomych na wykresie oznacza kolejny kwartyl, 2 kwartylem - czyli najbardziej wyeksponowanym na obu wykresach jest mediana. Pojedyńcze punkty znajdujące się poniżej lub powyżej wykresów to wartości odstające. Linie pionowe na wykresach oznaczają nam wartości maksymalne olub minimalne - są to wąsy. 

## Zadanie 4
Wykreśl zależności pomiędzy wielkością genomu, a zawartością par GC.

```{r fig.height=10, fig.width=15}

x = genomy$GC
y = genomy$size
plot(x,y, main = 'Zaleznosc pomiedzy wielkoscia genomu a zawartoscia par GC', xlab = 'wielkosc genomu', ylab = 'zawartosc par GC')

cor(x,y,use = "complete.obs")
# za pomocą funkcji cor możemy sprawdzić współczynnik korelacji dwóch zmiennych.

```
```{r fig.height=10, fig.width=15}
ggplot(data = genomy) +
  geom_point(aes(x = size, y = GC),alpha = 0.5, color = "blue") +
  ylab("Zawartość par GC") +
  xlab("Wielkosc genomu") +
  ggtitle("Histogram wielkosci genomu")
```
**Wnioski** Za wykresu scatter plot możemy powiedzieć, że wielkość genomu zwiększa się wraz z większą ilością par GC bakterii.

## Zadanie 5
Dla zbioru danych mpg, znajdującego się w pakiecie ggplot2, stworzono poniższy
wykres. Odtwórz go.



```{r fig.height=10, fig.width=15}
data(mpg)



p1 = ggplot(data = mpg) +
  geom_boxplot(aes(x = class, y = hwy, fill = class)) +
  xlab("Typ auta") +  
  ylab("Ilosc mil przejechanych na galonie") +
  labs(fill = 'Typ auta') 

p2 = ggplot(data = mpg) +
  geom_bar(aes(x = class, fill = class)) +
  xlab("Typ auta") +  
  ylab("Ilosc") +
  ggtitle("Ilosc aut danego typu") +
  labs(fill = 'Typ auta')

p3 <- ggplot(data = mpg) +
  geom_point(aes(x = displ, y = hwy)) +
  ggtitle("Wykres zaleznosci mil przejechanych w godzine na \n autostradzie i pojemnosci silnika") +
  xlab("displ") +
  ylab("hwy")


x = ggarrange(ggarrange(p1, p2,ncol = 2, labels = c('A','B')),p3, labels = c('','C'), nrow = 2)
x







```